【裁判字號】    92,簡上,178
【裁判日期】    921113
【裁判案由】    違反野生動物保育法
【裁判全文】
臺灣士林地方法院刑事判決                        九十二年度簡上字第一七八號
    上  訴  人
    即  被  告  乙○○
    選任辯護人  徐揆智律師
右列上訴人因違反野生動物保育法案件，不服本院九十二年度士簡字第九四八號中華
民國九十二年七月十六日第一審簡易判決（聲請簡易判決處刑案號：九十二年度偵字
第二０七三號），提起上訴，本院管轄之第二審合議庭判決如左：
    主  文
上訴駁回。
    事實及理由
一、本件經本院審理結果，認第一審以上訴人即被告乙○○犯野生動物保育法第四十
    條第一項第二款之未經主觀機關許可意圖販賣而陳列、展示保育類野生動物產製
    品罪，判處有期徒刑六月，如易科罰金以三佰元折算一日，其認事用法及量刑均
    無不當，應予維持，除引用第一審判決書記載之事實、證據及理由如附件外，並
    補充如下：被告乙○○本件犯罪日期應為九十一年十一月十九日（原審判決誤引
    用檢察官聲請簡易判決處刑書所載之九十一年十一月九日應予更正）。
二、被告乙○○上訴意旨以：係查緝人員懷疑伊案發當日陳列於攤位上之仿象牙煙斗
    係違法，表明身分欲扣押煙斗時，伊一時心急，方由伊衣服口袋內拿出系爭象牙
    印章供查緝人員比對者，伊並未將系爭象牙印章放置於攤位上陳列、展示。且系
    爭印章，係伊欲贈送友人作為結婚禮品之用，並無販賣之意云云。然查：本案係
    主管機關行政院農業委員會林業處野生動物保護小組人員丙○○○接獲民眾檢舉
    ，會同臺北市政府建設局人員鄭家宏及臺北市政府警察局士林分局員警甲○○前
    往被告設於士林夜市之攤位，佯裝欲購買攤位上印章、煙斗等物時，發現攤位上
    兩支煙斗及兩顆印章，疑似保育類野生動物象牙產製品，遂詢問被告買賣價格，
    被告表示一顆印章進貨價格係二千五百元等語後，隨即表明身分，拍照存證而查
    獲等情，業據證人丙○○○、甲○○於本院審理時證述明確，且由證人丙○○○
    於本院庭呈之案發當天當場拍攝並由被告於查獲當日簽名確認之照片（本院卷第
    五二頁反面）觀之，本案系爭兔型、犬型印章正係置放於一開放式之盒子內，放
    置在被告攤位桌上，前開事實當可認定。且證人丙○○○接獲檢舉後，於本件查
    獲日前，亦曾前往被告士林夜市攤位訪查，被告曾交付一張名片，該名片上所載
    被告營業之項目即有象牙章乙節，亦據證人丙○○○於本院審理時結證在卷，並
    有被告之名片一紙在卷可稽，顯見被告本有於士林夜市攤位內，經營承製、販賣
    象牙章之意，亦至堪認定。是被告於案發當日應確有販賣系爭象牙印章之意圖及
    將之陳列、展示於攤位上之行為甚為明確。被告雖以前詞置辯，然查，被告前已
    有違反野生動物保育法案件經法院判處有期徒刑確定之前案紀錄，有臺灣高等法
    院被告全國前案紀錄表在卷可稽，且由該案檢察官起訴之犯罪事實（偵查卷第二
    九頁聲請簡易判決處刑書參照）所載，被告該次遭查獲亦係於攤位販賣象牙手鐲
    、八卦牌等物，可知被告早已知悉販賣保育類野生動物係屬違法，衡諸常情，自
    不可能於查緝人員表明身分擬將非象牙製品二支扣押後，尚會將未置放攤位上之
    系爭象牙主動交付查緝人員，自投羅網，被告所辯：系爭印章係後來伊自己由口
    袋拿出來供比對云云，已與常理有違。而由被告所提出之友人結婚喜帖，其結婚
    日期乃係九十一年十二月一日，而本案案發日期為同年十一月十九日，相隔尚有
    十二天之久，被告又何必要將此要贈送友人之重要物品，攜帶至其營業之場所？
    且由卷附查獲當場所拍攝照片，本案系爭印章查獲時根本沒有任何作為賀禮之包
    裝，由外觀亦絲毫看不出有將作為禮品之用情狀，顯見，被告所辯：該印章係要
    用來贈送結婚友人云云，亦顯屬事後卸責之詞，不足採信。是被告上訴以前開情
    詞否認犯罪，顯無理由，應予駁回。
據上論斷，應依刑事訴訟法第四百五十五條之一第一項、第三項、第三百六十四條、
第三百六十八條、第三百七十三條，判決如主文。
本案經檢察官王碧霞到庭執行職務。
中    華    民    國      九十二    年      十一      月      十三      日
                                  臺灣士林地方法院刑事第七庭
                                    審判長法  官  王  梅  英
                                          法  官  李  建  忠
                                          法  官  王  沛  雷
右正本證明與原本無異。
本判決不得上訴。
                                          書記官  詹  志  鵬
中    華    民    國      九十二    年      十一      月      十三      日


司法院資訊處製作；財團法人民間司法改革基金會備份。
